【裁判字號】    95,易,1043
【裁判日期】    951206
【裁判案由】    竊盜
【裁判全文】
臺灣彰化地方法院刑事判決              95年度易字第1043號
公  訴  人  臺灣彰化地方法院檢察署檢察官
被      告  丙○○
                    （現因另案於臺灣彰化監獄彰化分監執行
上列被告因竊盜案件，經檢察官提起公訴（95年度偵字第7596號
、第8144號），及同署移送併案辦理（併辦案號：95年度偵字第
10085號、第10086號），本院依簡式審判程序判決如下：
    主  文
丙○○連續竊盜電線，累犯，處有期徒刑壹年貳月；扣案之手套
只、鐵條壹拾肆支、鐵剪壹支、油壓剪貳支、攀爬腰帶壹條均
沒收。又竊盜，累犯，處有期徒刑月，扣案之自製開鎖器壹組
沒收。又共同竊盜電線，累犯，處有期徒刑柒月，扣案之手套
只、鐵條壹拾肆支、鐵剪壹支、油壓剪貳支、攀爬腰帶壹條均沒
收。應執行有期徒刑壹年拾月，扣案之手套只、鐵條壹拾肆支
、鐵剪壹支、油壓剪貳支、攀爬腰帶壹條及自製開鎖器壹組均沒
收。
  犯罪事實及理由
一、本件犯罪事實除補充及更正如下外，其餘均與檢察官起訴書
    之記載相同，茲引用之（如附件）：
    (一)被告係基於與附件起訴書附表編號一至五所示同一意圖
        為自己不法所有之概括犯意，另連續為下列竊盜行為：
        1.被告丙○○於民國95年3月29日凌晨1時30分許，在彰
          化縣永靖鄉○○○段四塊厝小段第175地號土地，攜
          帶其所有、客觀上足供作兇器使用之鐵條及油壓剪，
          並手戴自備手套，利用鐵條攀登電線桿後，再持油壓
          剪剪斷臺灣電力股份有限公司（下稱台電公司）所有
          之電纜線（重約35.5公斤，價值約新臺幣【下同】40
          17元）而竊取之。
        2.復於95年4月25日晚間7時許，在彰化縣社頭鄉○○村
          ○○路旁，以前揭相同手法竊取台電公司所有之電纜
          線（重約38.4公斤，價值約5,224元）。
   (三)被告丙○○竊取電纜線，均係攜帶其原即準備之作案工
       具1套（內為其所有之手套3只、鐵條14支、鐵剪1支、油
       壓剪2支、攀爬腰帶1條）供竊盜所用。
   (四)被告丙○○持以行竊如附件起訴書附表編號六機車之工
       具，為其所有之自製開鎖器1組。
   (五)被告另於95年4月25日晚間7時50分許，在彰化縣員林鎮
       ○○里○○路281巷之產業道路旁，準備燃燒電線外皮時
       為警發現而逃逸。至95年5月2日下午6時許，為警通知到
       案。
二、本件證據除補充如下外，其餘亦均與檢察官起訴書之記載相
    同，茲引用之（如上附件）。
    (一)被告於本院審理時之自白。
    (二)證人即台電公司人員乙○○、甲○○於警詢之證述。
    (三)電力線路失竊現場調查報告2份、查證照片4張、贓證物
        品認領保管收據1紙、查獲照片9張及維護、零資工程工
        作單送收登記表1份在卷可參。
三、比較新舊法：
    被告行為後，刑法於94年2月2日修正公布、刑法施行法於95
    年6月14日修正公布，並均於95年7月1日施行，關於本案應
    適用之新、舊法，茲比較如下：
    (一)刑法第2條第1項規定，係規範行為後法律變更所生新舊
        法律比較適用之準據法，於95年7月1日刑法施行後，應
        適用刑法第2條第1項之規定，為「從舊從輕」之比較（
        最高法院95年5月23日第8次刑事庭會議決議第1點第1項
        參照）。
    (二)修正前刑法第56條關於連續犯之規定，業已修正刪除，
        此刪除雖非犯罪構成要件之變更，但顯已影響行為人刑
        罰之法律效果，自屬法律有變更，依刑法第2條第1項規
        定，比較新、舊法結果，應適用最有利於行為人之法律
        （最高法院95年第8次刑事庭會議決議第5點第4項第1款
        參照）。按連續犯之形成結構，本質上就是各自都得以
        獨立之犯罪，亦即是數罪之性質，因具備連續關係，而
        以單一評價之模式來處理，因此，在連續犯廢除後，原
        各自獨立之數個犯行，應回歸數罪併罰之規定處理，則
        經比較新、舊法結果，應以被告行為時之法律即修正前
        第56條規定論以連續犯，最有利於被告。
    (三)至於被告不論依修正前之刑法第47條，或修正後之刑法
        第47條第1項之規定，均構成累犯，是於本案新舊法對
        被告而言並無有利或不利之情形。
    (四)依刑法第2條第1項規定為新舊刑法比較時，應就罪刑有
        關之共犯、未遂犯、連續犯、想像競合犯、牽連犯以及
        累犯加重、自首減輕、暨其他法定加減原因（如身分加
        減）與加減例等一切情形，綜其全部之結果，而為比較
        ，再適用有利於行為人之法律處斷，而不得一部割裂分
        別適用不同之新舊法（最高法院24年上字第4634號判例
        意旨、95年第8次刑事庭會議決議第1點第4項參照）。
    (五)經綜合比較新、舊法之結果，以被告行為時之舊法較有
        利於被告，依刑法第2條第1項前段規定，本案有關被告
        於95年7月1日新修正刑法公布施行前之竊盜犯行，應一
        體適用被告行為時之法律即修正前刑法第56條、第47條
        之規定，從而該部分有關從刑之沒收規定，自亦應從屬
        適用修正前刑法第38條之規定沒收（最高法院95年5月
        23日第8次刑事庭會議決議第1點第五項參照）。
    (六)至連續數行為而犯同一之罪名，其中部分之一行為或數
        行為，發生在新法實施後者，因新法已刪除連續犯之規
        定，該部分之行為即無與修正前之行為成立連續關係而
        論以連續犯之餘地（最高法院95年第8次刑事庭會議決
        議第5點第4項第1款參照）。是本案被告於95年7月21日
        分別所為2件竊盜犯行（即附件起訴書附表編號六、七
        所示之犯行），既均發生於新法修正施行後，自均應逕
        依新法加以論處，附此敘明。
    (七)定應執行刑：修正前刑法第51條規定：「數罪併罰，分
        別宣告其罪之刑，依左列各款定其應執行者：」其中第
        5款規定：「宣告多數有期徒刑者，於各刑中之最長期
        以上，各刑合併之刑期以下，定其刑期。但不得逾20年
        。」，修正後刑法第51條第5款規定：「宣告多數有期
        徒刑者，於各刑中之最長期以上，各刑合併之刑期以下
        ，定其刑期。但不得逾30年。」，是依刑法第51條第5
        款定應執行刑時，如裁判確定前犯數罪，其中一罪在新
        法施行前者，即應依刑法第2條第1項為新、舊法之比較
        （最高法院第8次刑事庭會議決議第5點第1項參照），
        經比較結果，修正後刑法並非較有利於行為人，依刑法
        第2條第1項前段之規定，仍應依修正前刑法，定其應執
        行之刑【按此部分與上開新、舊法比較之結果尚無應綜
        合比較及一體適用之情形，蓋依現在仍有效之24年上字
        第4634號判例及95年度第8次刑事庭決議，就應綜合比
        較及一體適用之範圍，均未將易刑處分（即易服勞役、
        易科罰金）及數罪併罰之定執行刑納入綜合比較及一體
        適用之範圍，故本院認易刑處分（即易服勞役、易科罰
        金）及數罪併罰之定執行刑，雖應比較新舊法，但並無
        應與本刑論罪科刑之規定一體適用之必要，應另行單獨
        予以比較適用，此觀諸倘被告犯二罪，其中一罪經比較
        後應適用新法（或無庸比較而直接適用新法），另一罪
        經比較後應適用舊法時，根本不可能依一體適用原則直
        接適用新法或舊法定應執刑猶明，附此敘明】。
四、核被告就附件起訴書附表編號一至五所示及上揭於95年3月
    29日及同年4月25日之所為，因係竊取電線，故均係犯電業
    法第105條之竊盜電線罪，應依刑法第321條第1項第3款攜帶
    兇器竊盜罪之規定處斷，公訴人認係犯刑法第321條第1項第
    3款之攜帶兇器竊盜罪，容有未洽，然因社會基本事實同一
    ，爰變更起訴法條；又被告先後多次竊盜電線之犯行，時間
    緊接，所犯為構成要件相同之罪名，顯係基於概括犯意反覆
    為之，為連續犯，應依修正前刑法第56條規定論以電業法第
    105條之竊盜電線一罪，而依刑法第321條第1項第3款攜帶兇
    器竊盜罪之規定處斷，並依法加重其刑。另被告就附件起訴
    書附表編號六所為，係犯刑法第320條第1項之普通竊盜罪。
    被告就附件起訴書附表編號七所為，亦係竊取電線，核犯電
    業法第105條之竊盜電線罪，應依刑法第321條第1項第3款攜
    帶兇器竊盜罪之規定處斷，公訴人就此亦認係犯刑法第321
    條第1項第3款之攜帶兇器竊盜罪，容有未合，然因社會基本
    事實同一，故起訴法條應予變更；被告就此次犯行，與案外
    人蕭國亨之間，有犯意聯絡與行為分擔，為共同正犯。被告
    上開3罪，犯意各別，應予分論併罰。
五、起訴書雖未就被告上揭於95年3月29日及同年4月25日之竊盜
    犯行，提起公訴，惟被告此部分之犯罪事實，業經其於偵審
    時供承在卷，與被告所犯如附件起訴書附表編號一至五之竊
    盜行為，二者具有連續犯之裁判上一罪關係，基於審判不可
    分之原則，自為起訴效力所及，復經檢察官移送併辦，是本
    院自得予以審理，附此敘明。
六、量刑理由：
    被告前科多起，且歷來已有竊盜、違反麻醉藥品管理條例及
    毒品危害防制條例之犯罪紀錄等情，有臺灣高等法院被告前
    案紀錄表可證。今被告於審理中自陳係因缺錢花用及缺錢購
    買毒品施用，而為本件數次犯行，惡性雖非輕微，然亦見被
    告因施用毒品無法自拔鋌而走險之情境，再審度被告竊取之
    財物及造成之損害，犯罪之方法、手段，暨犯後到庭坦承犯
    行、態度良好等一切情狀，分別量處如主文所示之刑，並依
    修正前刑法第51條第5款規定定其應執行刑。
七、扣案之手套3只、鐵條14支、鐵剪1支、油壓剪2支、攀爬腰
    帶1條均係被告所有、供全部竊盜電纜線犯罪所用之物，為
    被告於本院審理時供明，自應於被告所犯連續竊盜電線罪及
    共同竊盜電線罪項下均諭知沒收；其中所犯連續竊盜電線罪
    因係在刑法修正前所為，經比較新舊法結果，主刑應一體適
    用修正前刑法，已如上述，是此部分沒收自應依修正前刑法
    第38條第1項第2款規定沒收，另所犯共同竊盜電線罪係刑法
    修正後所犯，此部分沒收應逕依修正後刑法第38條第1項第2
    款規定諭知。又另扣案之自製開鎖器1組，亦為被告所用、
    供竊車所用之物，為被告同樣供陳在卷，依法應於被告所犯
    普通竊盜罪項下，依修正後刑法第38條第1項第2款規定沒收
    。
八、應適用之法條：
    (一)刑事訴訟法第273條之1第1項、第299條第1項前段、第
        300條、第310條之2、第454條第2項。
    (二)電業法第105條。
    (三)刑法第11條前段、第2條第1項前段、（修正前）第56條
        、第321條第1項第3款、第320條第1項、第28條、（修
        正前）第47條、第47條第1項、（修正前）第38條第1項
        第2款、第38條第1項第2款、（修正前）第51條第5款。
    (四)刑法施行法第1之1條。
九、(一)按本判決係依刑事訴訟法第310條之2、第454條第2項製
        作，依法僅需記載當事人欄、主文、犯罪事實、證據名
        稱、應適用之法條及得於10日內上訴之旨，並得以簡略
        方式為之；如認定之犯罪事實、證據及應適用之法條，
        與檢察官聲請簡易判決處刑書或起訴書之記載相同者，
        得引用之。
    (二)又上揭所指應記載之「犯罪事實」，揆諸同法第308條
        後段原關於有罪之判決書應記載「事實」之規定，已修
        正為應記載「犯罪事實」，核其修正之立法理由，即指
        明「犯罪事實」，係指符合犯罪構成要件之具體社會事
        實。是以構成犯罪事實以外之其他適用法律事實，例如
        刑罰加重（含累犯在內)或減輕事由等，自可無須在「
        犯罪事實」欄中記載（法院辦理刑事訴訟案件應行注意
        事項第14 4點參照），惟仍應於主文中予以表明，並於
        應適用之法條欄予以引用。
十、如不服本件判決，得自收受送達之日起10日內，向本院提起
    上訴。
本案經檢察官劉世豪到庭執行職務。
中    華    民    國    95    年    12    月    6     日
                  刑事第二庭    法  官  周淡怡
以上正本證明與原本無異。
如不服本判決，應於判決送達後10日內向本院提出上訴狀 (須附
繕本)。
告訴人或被害人對於判決如有不服具備理由請求檢察官上訴者，
其上訴期間之計算係以檢察官收受判決正本之日期為準。
中    華    民    國    95    年    12    月    8     日
                                書記官  劉玫金
附錄論罪科刑法條全文
中華民國刑法第321條
犯竊盜罪而有左列情形之一者，處 6 月以上、 5 年以下有期徒
刑：
一  於夜間侵入住宅或有人居住之建築物、船艦或隱匿其內而犯
    之者。
二  毀越門扇、牆垣或其他安全設備而犯之者。
三  攜帶兇器而犯之者。
四  結夥三人以上而犯之者。
五  乘火災、水災或其他災害之際而犯之者。
六  在車站或埠頭而犯之者。
前項之未遂犯罰之。
中華民國刑法第320條
(普通竊盜罪、竊佔罪)
意圖為自己或第三人不法之所有，而竊取他人之動產者，為竊盜
罪，處 5 年以下有期徒刑、拘役或 500 元以下罰金。
意圖為自己或第三人不法之利益，而竊佔他人之不動產者，依前
項之規定處斷。
前二項之未遂犯罰之。
電業法第105條
竊盜或損壞電桿、電線、變壓器或其他供電設備者，依刑法之規
定從重處斷。


司法院資訊處製作；財團法人民間司法改革基金會備份。
